Рошин Роман Николаевич

+7 (916) 637-80-28

roschin.rn@phystech.edu

Место жительства: Долгопрудный, Московская область

Желаемая должность

Data Scientist, аналитик данных, ML-инженер, Data-инженер.

Обо мне

Два года повышал свои знания в области машинного и глубокого обучения.

Летом 2021 года поступил в Академию больших данных VK (MADE), которую закончил в декабре 2022 г. Хочу работать в области ML и DL и развивать реальный практический опыт.

Ключевые компетенции

- Хорошее навыки Python (в том числе ML и DL frameworks Pandas, NumPy, SciPy, PyTorch)
- Общая ML и DL подготовка
- Статистика и теории вероятностей
- Инструменты BigData (Apache Hadoop, Apache Spark, Apache Kafka)
- SQL, BASH
- Знание классических алгоритмов и структур данных
- Опыт администрирования Windows, Linux

Опыт работы

Сентябрь 2021 — декабрь 2022 Учлся в Академии больших данных VK (MADE) Специализация Data Scientist

Июнь 2009 — Май 2022

ООО "Кавата", Москва

Услуги по закупке (импорт), доставке и таможенному оформлению высоко-технологичного оборудования *Генеральный директор*

Полностью управлял финансово-хозяйственной деятельностью и коллективом организации:

- Разработал транспортно-логистические схемы доставки импорта в Россию;
- Разработал и заключил договора с клиентами;
- Разработал и контролировал полный цикл внешнеторговых операций для клиентов;
- Создал и поддерживал ІТ структуру компании;
- Организовал и вел управленческий учет, контролировал документооборот;
- Взаимодействовал с контролирующими, разрешительными и иными государственными органами;
- Взаимодействовал с таможенными органами, управлял подготовкой документов для таможенного оформления;
- Управлял логистическими процессами.

Сентябрь 2000 — май 2009

ООО "Стартрак Экспедиция", Москва

Менеджер по развитию

- Разработал новые бизнес-схемы сотрудничества с клиентами;
- Провел маркетинговые исследования рынка транспортно-экспедиторских услуг;
- Руководил ІТ отделом;
- Разработал и контролировал новые схемы перевозок;



- Взаимодействовал с таможенными органами, управлял подготовкой документов для таможенного оформления;
- Составлял контракты, коммерческие инвойсы, грузо-сопроводительную и прочую документацию, заполнял таможенные декларации;
- Сотрудничал с транспортными компаниями;
- Получал разрешительные документы (сертификаты/декларации соответствия).

Март 1998 — август 2000 ЗАО "Мона", Москва Менеджер по ВЭД

Январь 1995 – Февраль 1998 АОЗТ "Инел-Сервер", Москва Инженер по локально-вычислительным сетям

Образование

1990 — 1997 Московский физико-технический институт

Факультет радиотехники и кибернетики

Специализация: Локальные и глобальные вычислительные сети

Дополнительное образование

2020 Management & Marketing Universal Business School MMBA PROFESSIONAL (MMP)

2020 GeekBrains Основы проджект-менеджемента

2020 Stepik (Центр подготовки руководителей и команд ЦТ ВШГУ РАНХиГС)

Эпоха цифрового развития: основы цифровой трансформации

2021 Coursera (ScrumTrek) Agile и Scrum в работе над проектами и продуктами

2021 Школа анализа данных (ШАД) Аналитик Данных

2021 Coursera (МФТИ) Обучение на размеченных данных, Математика и Python для анализа данных,

Поиск структуры в данных, Построение выводов по данным, Прикладные задачи анализа данных

2022 BigData Team Практический курс по большим данным

Сентябрь 2021 — декабрь 2022 Академия больших данных VK (MADE)

Специализация Data Scientist

Знание языков

Русский — родной

Английский - Upper-Intermediate (B2), технический перевод, чтение профессиональной литературы Немецкий – базовый уровень

Личные качества

Высокий уровень логико-аналитического мышления – нахожу оптимально возможные варианты решения задач в профессиональной деятельности и бытовых вопросах

Ответственность за результаты работы своей и коллектива

Умение принимать самостоятельные решения и достигать поставленные цели – бросил курить 10 лет назад после 15-летнего стажа

Готовность учиться новому – освоил новую и интересную для себя область ML

Доброжелательное отношение к коллегам спокойная уверенность в себе

Интеллигентность и коммуникабельность

Преданность интересам компании

Интересы и увлечения

Компьютеры, программирование, радиоэлектроника, рыбалка

Дополнительные сведения Женат, дочь (15 лет), права категории В